【裁判字號】    97,抗,394
【裁判日期】    970630
【裁判案由】    聲請補發判決
【裁判全文】
臺灣高等法院刑事裁定                   97年度抗字第394號
抗  告  人
即  聲請人  甲○○
上列抗告人因聲請補發判決案件，不服臺灣臺北地方法院中華民
國97年3月28日裁定（97年度聲字第365號），提起抗告，本院裁
定如下：
    主  文
抗告駁回。
    理  由
一、抗告意旨略以：解釋意思表示應探求當事人之真意，不得拘
    泥於所用之詞句，對於辯護人即聲請人之委任書狀，可解釋
    為「自始即係受任為整體之委任」，則名正言順，無須在原
    條例條文中添減任何文句，既不損司法之尊嚴，亦使人民之
    訴訟權獲得憲法之保障。爰仍請准予補發最高法院撤銷臺灣
    高等法院60年度判字第4180號刑事判決並發回更審之判決書
    正本（或影本），及臺灣高等法院更(一)審裁判書正本（或影
    本），並准予給閱本案卷證等語。
二、經查：
  (一)按選任辯護人，應提出委任書狀；前項委任書狀，於起訴前
    應提出於檢察官或司法警察官；起訴後應於每審級提出於法
    院，刑事訴訟法第30條定有明文，故選任辯護人，限於各審
    級始有其效力，經過一審級，其選任之效力，即不復存在（
    司法院第1755號解釋參照）。又同法第33條第1項、第227條
    第1項亦分別規定，辯護人於審判中得檢閱卷宗及證物並得
    抄錄或攝影；裁判制作裁判書者，除有特別規定外，應以正
    本送達於當事人、代理人、辯護人及其他受裁判之人。
  (二)本件聲請人受被告李仁義之母李張春之委任，於60年4月12
    日擔任李仁義被訴煙毒案件選任辯護人之情，業據原審依職
    權調閱本院60年度上訴字第738號刑事案卷查認無誤。另原
    審復依職權調閱最高法院60年度台覆字第20號及本院60年度
    上更(一)字第391號卷宗並遍閱全卷，並無抗告人於最高法院
    及本院審理李仁義被訴煙毒案件第三審及更(一)審期間受被告
    委任並提出委任書狀表明其擔任被告李仁義選任辯護人之文
    件，是縱抗告人曾於本院審理60年度上訴字第738號、60年
    度判字第4180號案件時，向本院提出委任書狀表明擔任該案
    件選任辯護人，其效力仍不及於最高法院及本院前審審理李
    仁義被訴煙毒案件第三審及更(一)審之審判程序。因此最高法
    院及本院前審就該案所為之第三審及更(一)審判決書，即毋須
    依刑事訴訟法第227條第1項之規定，送達予非擔任該案件第
    三審及更(一)審審判程序辯護人之抗告人。且抗告人亦無從以
    非選任辯護人之地位，於非該案第三審及更(一)審於審判期間
    檢閱卷宗及證物。綜上，聲請人之聲請，於法有違，原審因
    而駁回抗告人之聲請，經核並無不合，抗告意旨猶執陳詞，
    請求撤銷原裁定，為無理由，應予駁回。
據上論斷，應依刑事訴訟法第412條，裁定如主文。
中    華    民    國    97    年    6     月    30    日
                  刑事第十庭審判長法  官  楊炳禎
                                  法  官  李春地
                                  法  官  朱光仁
以上正本證明與原本無異。
不得再抗告。
                                  書記官  王宜玲
中    華    民    國    97    年    7     月    3     日


司法院資訊處製作；財團法人民間司法改革基金會備份。
